# 知识产权出资形成的无形资产摊销

提问人：Yuan-Sir 时间：2023-06-20 17:17:26
请教各位老师，股东以知识产权（技术专利）出资设立公司，计入无形资产。公司的生产主要依赖该技术，初创阶段公司仍未量产，在出资专利的基础上不断研发，后续开始实现生产、销售。问题 1 ：初创阶段未投入生产，无形资产摊销是研发费用还是管理费用？个人理解，新投入的研发支出列示到研发费用，但该无形资产系已形成的专利成果，与新投入的开支无关，应列示至管理费用；
问题 2 ：开始量产阶段，鉴于生产依赖该专利技术，无形资产摊销是否应转为生产成本？个人理解，应由管理费用转至生产成本。

回答人：chenyiwei
1 、如果在初创阶段，股东投入的技术尚不成熟，不具备量产条件，需进一步研发的，则此时的无形资产尚未达到预定可使用状态，可以不摊销，但必须每年末进行减值测试。后续达到可使用状态后，无形资产成本=股东投入的原始无形资产入账价值+后续本企业发生的可资本化的研发支出。
2 、量产阶段，无形资产的摊销计入产品成本。

提问人：Yuan-Sir 时间：2023-07-11 01:07:09
“后续达到可使用状态后，无形资产成本=股东投入的原始无形资产入账价值+后续本企业发生的可资本化的研发支出”。
再请教陈版，达到可使用状态后，后续的研发费用资本化，量产时无形资产整体摊销计入成本，那后续的研发投入全部体现为成本，是否未能准确反应企业真实的研发支出？

回答人：chenyiwei
不应出现“那后续的研发投入全部体现为成本”的情况。